【裁判字號】    89,易,2996
【裁判日期】    891012
【裁判案由】    賭博等
【裁判全文】
臺灣臺中地方法院刑事判決                        八十九年度易字第二九九六號
    公  訴  人  台灣台中地方法院檢察署檢察官
    被      告  丁○○
    被      告  甲○○
    被      告  丙○○
    被      告  乙○○
右列被告因賭博等案件，經檢察官提起公訴（八十九年度偵字第一四０九一號），本
院判決如左：
    主  文
丁○○共同以賭博為常業，處有期徒刑肆月，如易科罰金，以參佰元折算壹日。扣案
之電動賭博機具柒台（麻將參台、單機貳台、鑽石列車壹台、小瑪莉壹台）及貴賓卡
九張、帳冊日報表拾份均沒收。
甲○○共同以賭博為常業，處有期徒刑參月，如易科罰金，以參佰元折算壹日，緩刑
貳年。扣案之電動賭博機具柒台（麻將參台、單機貳台、鑽石列車壹台、小瑪莉壹台
）及貴賓卡九張、帳冊日報表拾份均沒收。
丙○○、乙○○在公眾得出入之場所賭博財物，各處罰金貳仟元，如易服勞役，均以
參佰元折算壹日。扣案之之電動賭博機具柒台（麻將參台、單機貳台、鑽石列車壹台
、小瑪莉壹台）沒收。
    事  實
一、丁○○係台中市南屯區○○○街一五一號一家人便利商店負責人，明知未依規定
    辦理營利事業登記，不得經營電子遊戲場業，竟自民國八十九年八月一日起，在
    該便利商店二樓，擺設電動賭博機具柒台（麻將三台、單機二台、鑽石列車二台
    、小瑪莉一台），與不特定人賭博財物，賭博方式為賭客以每新台幣（下同）一
    百元開分十分或一百分，押分對賭，押中者可累積分數，不中則失分，最後再由
    賭客以累積分數依同比例兌換同等值之煙、酒等商品或現金，丁○○並以之為常
    業，且僱用與其有犯意聯絡之甲○○負責開分、洗分及兌換現金。嗣於八十九年
    八月十日二十二時三十分許，適有丙○○、乙○○在場押賭時為警查獲，並扣得
    上開電動賭博機具七台及丁○○所有貴賓卡九張、帳冊日報表十份。
二、案經台中市警察局第四分局報請台灣台中地方法院檢察署檢察官偵查起訴。
    理  由
一、右揭犯罪事實，業據被告丁○○、甲○○、丙○○、乙○○分別於警訊或偵查中
    供承不諱，互核相符，並有電動賭博機具柒台（麻將三台、單機二台、鑽石列車
    二台、小瑪莉一台）及貴賓卡九張、帳冊日報表十份扣案可稽，事證明確。被告
    等在本院審理時翻異前供，被告丁○○辯稱不能兌探現金，係僱用甲○○負責便
    利商店業務，被告甲○○辯稱僅受僱在便利商店工作，未擔任開分洗分業務，被
    告丙○○、乙○○辯稱不能兌換現金云云，顯係飾卸之詞，不足採信，其等犯行
    均堪認定。
二、被告丁○○長時間在其經營之一家人便利商店，擺設七台賭博性電動機具與不特
    定人賭博財物，而被告甲○○受僱於丁○○，負責開分、洗分及兌換現金工作，
    自係恃此為生，核該二人所為，均係犯刑法第二百六十七條之常業賭博罪。二人
    間有犯意聯絡及行為分擔，皆為共同正犯。被告丁○○另違反電子遊戲場管理條
    例第十五條規定，應依同條例第二十二條論處。而與常業賭博罪間，有想像競合
    關係，應從較重之常業賭博罪處斷。被告丙○○、乙○○均係犯刑法第二百六十
    六條第一項前段之普通賭博罪。爰分別審酌被告等犯罪動機、目的、手段、所生
    危害及犯罪後態度等一切情狀，各處以如主文所示之刑，並諭知易科罰金及易服
    勞役之折算標準。末查被告甲○○未曾受有期徒刑以上刑之宣告，有台灣台中地
    方法院檢察署刑案資料查註紀錄表足憑，因一時失慮，致觸刑章，且係受僱於被
    告丁○○，情節非重，經此次教訓，當知所警惕，而無再犯之虞，本院認所宣告
    之刑，以暫不執行為適當，併予宣告緩刑貳年，以啟自新。扣案之電動賭博機具
    柒台係當場賭博之器具，應依刑法第二百六十六條第二項諭知沒收，另貴賓卡九
    張、帳冊日報表拾份為被告丁○○所有，供犯罪所用，應依刑法第三十八條第一
    項第二款諭知沒收。
據上論斷，應依刑事訴訟法第二百九十九條第一項前段、電子遊戲場業管理條例第二
十二條、刑法第十一條前段、第二十八條、第二百六十六條第一項前段、第二項、第
二百六十七條、第五十五條、第四十一條、第四十二條第二項、第七十四條第一款，
罰金罰鍰提高標準條例第一條前段，第二條，判決如主文。
中      華      民      國      八十九      年      十      月    十二  日
                                        法  官  鍾  堯  航
右正本證明與原本無異。
如不服本判決，應於送達後十日內向本院提出上訴狀（須附繕本），上訴於台灣高等
法院台中分院。
                                        書記官
中      華      民      國      八十九      年      十      月    十二  日
附錄論罪科刑法條
刑法第二百六十六條第一項前段
在公共場所或公眾得出入之場所賭博財物者，處一千元以下罰金。
刑法第二百六十七條
以賭博為常業者，處二年以下有期徒刑，得併科一千元以下罰金。
電子遊戲場業管理條例第二十二條
違反第十五條規定者，處行為人一年以下有期徒刑、拘役或科或併科新台幣五十萬元
以上二百五十萬元以下罰金。


司法院資訊處製作；財團法人民間司法改革基金會備份。
